臺灣高雄地方法院刑事判決　　　　　　　96年度訴字第4685號
公　訴　人　臺灣高雄地方法院檢察署檢察官
被　　　告　甲○○
　　　　　　　　　　號
　　　　　　　　　　（現於臺灣高雄第二監獄另案執行中）
上列被告因毒品危害防制條例案件，經檢察官提起公訴（96年度
毒偵字第8551、9009號）暨移送併辦（96年度毒偵字第9799號、
第9800號），被告於本院準備程序中為有罪陳述，經合議庭裁定
由受命法官依簡式審判程序獨任審理，本院判決如下：
    主  文
甲○○施用第一級毒品，累犯，處有期徒刑捌月；減為有期徒刑
肆月，如易科罰金，以新臺幣壹仟元折算壹日。又施用第二級毒
品，累犯，處有期徒刑肆月，如易科罰金，以新臺幣壹仟元折算
壹日；減為有期徒刑貳月，如易科罰金，以新臺幣壹仟元折算壹
日。應執行有期徒刑伍月，如易科罰金，以新臺幣壹仟元折算壹
日。
    事  實
一、甲○○前於民國88年間，因施用毒品案件，經本院以88年度
    毒聲字第5972號、第6407號裁定送觀察勒戒及令入戒治處所
    施以強制戒治，嗣經停止戒治，於89年8 月17日保護管束期
    滿未經撤銷保護管束視為強制戒治執行完畢。又因施用毒品
    案件，經檢察官起訴及聲請戒治，經本院以89年度毒聲字第
    597 號裁定令入戒治處所施以強制戒治，於90年2 月7 日強
    制戒治執行完畢，起訴部分則經本院以88年度訴字第1737號
    判決判處有期徒刑8 月確定。另因竊盜及施用第一、二級毒
    品案件，經本院分別以93年度簡字第4162號、93年度訴字第
    3443號、94年度簡字第1292號判決判處有期徒刑5 月、8 月
    、3 月確定，嗣經本院以94年度聲字第2577號裁定應執行有
    期徒刑1 年2 月確定，於95年2 月22日縮刑期滿執行完畢，
    詎其仍不知悔改，復基於施用第一級毒品海洛因及第二級毒
    品甲基安非他命之犯意，於95年12月13日中午某時許，在高
    雄縣永安鄉○○村○○路8 巷24之2 號住處，以將海洛因摻
    水置入注射針筒注射手臂之方式，及以將甲基安非他命置於
    玻璃球，以火燒烤成煙，口鼻吸食煙霧之方式，施用第一級
    毒品海洛因及第二級毒品甲基安非他命各一次，嗣於95年12
    月13日16時20分許，在高雄市○○區○○路與三多路口，因
    行跡可疑經警攔檢，獲其同意採尿送驗，呈嗎啡、甲基安非
    他命陽性反應。
二、案經高雄市政府警察局苓雅分局移送臺灣高雄地方法院檢察
    署檢察官偵查起訴暨移送併辦。
    理  由
一、本件被告甲○○所犯係死刑、無期徒刑、最輕本刑為3 年以
    上有期徒刑以外之罪，其於準備程序中就被訴事實為有罪之
    陳述，經法官告知簡式審判程序之旨，並聽取公訴人及被告
    之意見後，認為適宜由受命法官獨任進行簡式審判程序，依
    刑事訴訟法第273 條之1 第1 項規定，裁定由受命法官獨任
    進行審判程序，合先敘明。
二、訊據被告甲○○對於上揭施用第一級毒品海洛因及第二級毒
    品甲基安非他命各1 次之事實，於本院審理時坦承不諱，而
    被告為警採集之尿液，經送請高雄市立凱旋醫院以酵素免疫
    法 (EIA)及氣相層析質譜法 (GC/MS)方法檢驗結果，呈嗎啡
    及甲基安非他命陽性反應，此有該醫院96年1 月2 日濫用藥
    物尿液檢驗報告及高雄市政府警察局苓雅分局查獲毒品案件
    嫌犯尿液採證代碼對照表各1 紙附卷可稽。足徵被告前開施
    用第一級毒品海洛因及第二級毒品甲基安非他命各1 次之自
    白核與事實相符，堪可採為論罪科刑之依據。綜上足認，被
    告施用第一級毒品海洛因及第二級毒品甲基安非命各1 次之
    犯行，罪證明確，堪予認定。
三、又修正之毒品危害防制條例第20條就施用毒品者，祇於「初
    犯」及「5 年後再犯」2 種情形，有其追訴條件之限制，即
    須於初犯經觀察、勒戒或強制戒治釋放後，5 年內均無施用
    毒品之行為，始能認其前所實施之觀察、勒戒或強制戒治已
    足遮斷毒癮，而得於5 年後再犯時，再予適用初犯之規定，
    重行觀察、勒戒等程序。倘5 年內已經再犯，被依法追訴處
    罰，縱其第3 次（或第3 次以上）施用毒品之時間在初犯釋
    放5 年以後，即與「5 年後再犯」之情形有別，且因已於「
    5 年內再犯」，顯見其再犯率甚高，原實施觀察、勒戒或強
    制戒治，已無法收其實效，而無5 年戒斷期之存在，自無再
    經觀察、勒戒及強制戒治之必要，應得逕行追訴處罰。本件
    被告甲○○前因施用毒品，經強制戒治後，於90年2 月7 日
    強制戒治執行完畢，又於5 年內之93年間因施用毒品案件，
    經本院以93年度訴字第3443號、94年度簡字第1292號判決有
    期徒刑8 月、3 月確定，有卷附臺灣高等法院被告前案紀錄
    表1 份可稽。被告既曾於「5 年內再犯」，該犯行並經本院
    判處罪刑確定，被告又再度因施用毒品而被查獲等情，即非
    屬該條例第20條第3 項所定「5 年後再犯」之情形，檢察官
    逕行依毒品危害防制條例第23條第2 項之規定，予以追訴，
    自屬適法。
四、核被告甲○○所為，係犯毒品危害防制條例第10條第1 項之
    施用第一級毒品罪及同條第2 項之施用第二級毒品罪。被告
    持有第一、二級毒品並進而施用，其持有之低度行為，應為
    施用之高度行為所吸收，不另論罪。被告所犯上開2 罪，犯
    意各別，行為互異，應分論併罰。又檢察官聲請併案之犯行
    ，核與已起訴之上開施用第一級、第二級毒品之犯行，係屬
    同一時、地施用第一級、第二級毒品之行為，為事實上同一
    案件，本院自得併予審理。再被告有如上事實欄所述前科事
    實，有臺灣高等法院被告前案紀錄表1 份在卷可查，其受有
    期徒刑執行完畢後，5 年以內故意再犯本件有期徒刑以上之
    2 罪，均為累犯，均應依法加重其刑。爰審酌被告前因施用
    毒品，並經觀察、勒戒及強制戒治程序，仍未能徹底戒絕吸
    毒惡行，顯見意志不堅，惟念其犯後坦承犯行，且施用毒品
    乃屬自戕行為，尚未害及他人等一切情狀，分別量處如主文
    所示之刑，並就施用第二級毒品部分，審酌本案犯罪情節、
    被告之資力、智識及教育程度，諭知以新臺幣1 千元折算1
    日之易科罰金折算標準。又被告所為上開犯行，其犯罪時間
    均係在96年4 月24日以前，亦無同條例第3 條所列不予減刑
    之情形，依中華民國九十六年罪犯減刑條例第2 條第1 項第
    3 款之規定，應分別將宣告刑各減為二分之一，爰減如主文
    所示之刑，並諭知上開易科罰金之折算標準，並定其應執行
    之刑及易科罰金之折算標準，以資懲儆。
據上論斷，應依刑事訴訟法第273 條之1 第1 項、第299 條第1
項前段，毒品危害防制條例第10條第1 項、第2 項，刑法第11條
前段、第47條第1 項、第41條第1 項前段、第51條第5 款，中華
民國九十六年罪犯減刑條例第2 條第1 項第3 款、第7 條、第9
條，判決如主文。
本案經檢察官周天畏到庭執行職務。
中　　華　　民　　國　　96　　年　　11　　月　　30　　日
                  刑事第十四庭  法　官  楊淑珍
以上正本證明與原本無異。
如不服本判決應於收受本判決後10日內向本院提出上訴書狀，並
應敘述具體理由，如未敘述上訴理由者，應於上訴期間屆滿後20
日內補提理由書狀於本院（均須按他造當事人之人數附繕本）「
切勿逕送上級法院」。
中　　華　　民　　國　　96　　年　　11　　月　　30　　日
     　　　　　　　　　　       書記官  林秀敏
附錄本案判決論罪科刑法條：
毒品危害防制條例第10條
施用第一級毒品者，處 6 月以上 5 年以下有期徒刑。
施用第二級毒品者，處 3 年以下有期徒刑。
